---
title: "Real estate market  in USA"
author: "Ashari Juang dan Reki"
date: "9/27/2019"
output:
  slidy_presentation: default
  ioslides_presentation: default
---

```{r setup, include=FALSE}
knitr::opts_chunk$set(echo = FALSE)

# library
library(tidyverse)
library(dplyr)
library(ggplot2)


# import data
ds <- read.csv("data.csv", na.strings=c("NA","NaN", ""))

# buang data yang belum terjual
ds <- ds %>%
  dplyr::filter(ds$price > 0)

# convert price to int, karena ada yang decimal
ds$price <- as.integer(ds$price)
ds$date <- gsub(x=ds$date,pattern=" 00:00:00",replacement="",fixed=T)
ds$date <- as.Date(ds$date, format("%Y-%m-%d"))

mei <- ds %>%
  dplyr::filter(ds$date > "2014-05-01" & ds$date < "2014-06-01")

juni <- ds %>%
  dplyr::filter(ds$date > "2014-06-01" & ds$date < "2014-07-01")

juli <- ds %>%
  dplyr::filter(ds$date > "2014-07-01" & ds$date < "2014-08-01")
```

## Contex

Berikut adalah data property di sydney dan melbourne diambil dari kagle
https://www.kaggle.com/shree1992/housedata

Prediksi harga properti menarik untuk di analisa. Harga properti adalah indikator yang baik untuk kondisi pasar secara keseluruhan dan kesehatan ekonomi suatu negara.

## Slide with Bullets

- EDA analisa hubungan antara variable
- Analisa Penjualan
- Analisa Spesifikasi Property
- Analisa Harga
- Saran untuk marketing dan developer

## EDA analisa hubungan antara variable

```{r, echo = TRUE}
eda <- ds %>%
  dplyr::select(date, price, bedrooms, condition, city)

plot(eda)
```


## Analisa Penjualan 2014

Penjualan Mei hingga pertengahan juli
```{r, echo = TRUE}
ggplot(eda, mapping = aes(date)) +
  geom_bar() +
  labs(title="Penjualan Mei - Juli")
```

Penjualan Mei 2014
```{r, echo = TRUE}
ggplot(mei, mapping = aes(date)) +
  geom_bar() +
  labs(title="Penjualan Mei")
```

## Analisa Spesifikasi Property

Apakah spesifikasi/kondisi properti mempengaruhi jumlah penjualan.
```{r}
ggplot(eda) +
  geom_bar(mapping = aes(condition)) +
  labs(title="Kondisi properti")
```

Kondisi properti dan jumlah kamar, dan dampak terhadap jumlah penjualan.
Paling banyak laku kondisi 3 dan kamar antara 3-4.
```{r}
ggplot(eda, mapping = aes(condition, bedrooms)) +
  geom_point() +
  geom_count() +
  labs(title="Spesifikasi yang paling banyak laku ")
```

