---
title: "Analisa properti Sydney and Melbourne"
author: "ashari juang"
date: "9/27/2019"
output: html_document
---

```{r setup, include=FALSE}
knitr::opts_chunk$set(echo = TRUE)
# library
library(tidyverse)
library(dplyr)
library(ggplot2)


# import data
ds <- read.csv("data.csv", na.strings=c("NA","NaN", ""))

# buang data yang belum terjual
ds <- ds %>%
  dplyr::filter(ds$price > 0)

# convert price to int, karena ada yang decimal
ds$price <- as.integer(ds$price)
ds$date <- gsub(x=ds$date,pattern=" 00:00:00",replacement="",fixed=T)
ds$date <- as.Date(ds$date, format("%Y-%m-%d"))

mei <- eda %>%
  dplyr::filter(eda$date > "2014-05-01" & eda$date < "2014-06-01")

juni <- eda %>%
  dplyr::filter(eda$date > "2014-06-01" & eda$date < "2014-07-01")

juli <- eda %>%
  dplyr::filter(eda$date > "2014-07-01" & eda$date < "2014-08-01")
```

## Contex

Real estate market selalu menarik
Berikut adalah data property di sydney dan melbourne diambil dari kagle
https://www.kaggle.com/shree1992/housedata/downloads/housedata.zip/2

Prediksi harga properti menarik untuk di analisa. Harga properti adalah indikator yang baik untuk kondisi pasar secara keseluruhan dan kesehatan ekonomi suatu negara.

```{r}
summary(ds)
```

## EDA

Ploting data untuk melihat pola menarik, karena berat kl harus plot semua variable maka kita pilih yang mungkin ada hubungannya.
misal: harga, jumlah kamar, tanggal, kondisi, kota, negara
```{r}
eda <- ds %>%
  dplyr::select(date, price, bedrooms, condition, city, country)

plot(eda)
```

## 1. Analisa Penjualan

per bulan
```{r}
ggplot(mei, mapping = aes(date)) +
  geom_bar() +
  labs(title="Penjualana Mei")
```
per bulan
```{r}
ggplot(juni, mapping = aes(date)) +
  geom_bar() +
  labs(title="Penjualana Juni")
```

per bulan
```{r}
ggplot(juli, mapping = aes(date)) +
  geom_bar() +
  labs(title="Penjualana Juli")
```

Penjualan per kota

```{r}
ggplot(ds) +
  geom_point(mapping = aes(city,date, color = condition)) +
  coord_flip()
```

## Analisa harga

harga ada gap terlalu tinggi
```{r}
ggplot(mei, mapping = aes(y=price)) +
  geom_boxplot() +
  labs(title = "Distibusi harga mei")
```

juni
```{r}
ggplot(juni, mapping = aes(y=price)) +
  geom_boxplot() +
  labs(title = "Distibusi harga juni")
```



## Apakah kondisi mempengaruhi harga jual?

column condition 1-5 

yang paling banyak terjual dengan kondisi 3
Rumah 
```{r}
ggplot(eda) +
  geom_bar(mapping = aes(eda$condition))
```

```{r}

ggplot(eda, mapping = aes(x=price)) +
  geom_histogram()
```
